【裁判字號】    99,訴,399
【裁判日期】    990630
【裁判案由】    毒品危害防制條例
【裁判全文】
臺灣基隆地方法院刑事判決               99年度訴字第399號
公  訴  人  臺灣基隆地方法院檢察署檢察官
被      告  乙○○
上列被告因違反毒品危害防制條例案件，經檢察官提起公訴（
99 年度毒偵字第 756 號、第 767 號、第 772 號），被告就被
訴事實為有罪之陳述，本院合議庭裁定由受命法官獨任進行審判
，經改依簡式審判程序審理後判決如下：
    主  文
乙○○施用第一級毒品，累犯，處有期徒刑捌月，計參罪。應執
行有期徒刑壹年捌月。
    事  實
一、乙○○前因施用毒品案件，經裁定強制戒治，於 92 年 7
    月 4 日戒治期滿執行完畢出所，復於 96 年、97 年間因施
    用毒品案件，分經本院判處有期徒刑 4 月、2 月、8 月、7
    月、4 月、4 月確定，經本院以 97 年度聲字第 967 號裁
    定應執行有期徒刑 2 年確定，於民國 99 年 3 月 27 日，
    因保護管束期滿未經撤銷而以已執行完畢論。詎其猶未戒除
    毒癮，復基於同時施用第一級毒品與第二級毒品之犯意，分
    別於下列時、地施用毒品：
(一)、於99年3月29日中午12時許，在臺北縣瑞芳鎮○○○○路正
    貿新村7號住處房內，將海洛因及安非他命混合放入玻璃球
    吸食器內，以火燒烤吸食器產生煙氣之方式，同時施用第一
    級毒品海洛因及第二級毒品甲基安非他命，嗣於99年3月29
    日下午2時20分許，員警持搜索票至臺北縣瑞芳鎮○○街112
    巷9號2樓李勝彥住處搜索，查獲李勝彥持有毒品，且乙○○
    亦在場因係列管毒品人口，經通知乙○○至警局接受詢問並
    採集其尿送驗，結果呈現可待因、嗎啡及安非他命、甲基安
    非他命之陽性反應而查悉上情。
(二)、於99年3月30日下午5或6時許，在渠前揭住處房內，以前(一)
    所述方式，同時施用第一級毒品海洛因及第二級毒品甲基安
    非他命，於99年3月31日凌晨0時45分許，在基隆市○○區○
    ○路、水源路口，因其涉犯竊取鋼筋乙批為警當場查獲，警
    方查詢其有毒品前科，經採集其尿液送驗，結果呈現可待因
    、嗎啡及甲基安非他命之陽性反應而查悉上情。
(三)、復於99年4月2日下午5、6時許，在其上揭住處房內，以前(一)
    所述方式，同時施用第一級毒品海洛因及第二級毒品甲基安
    非他命，於99年4月3日凌晨1時許，在基隆市○○區○○路
    加油站前，因其搭載李勝彥所騎乘LDT-157號失竊機車為警
    當場查獲，其係列管毒品人口，經採集其尿液送驗，結果呈
    現可待因、嗎啡及安非他命、甲基安非他命之陽性反應，而
    查悉上情。
三、案經基隆市警察局第二分局及基隆市警察局第三分局報告臺
    灣基隆地方法院檢察署檢察官偵查起訴。
    理  由
壹、程序事項
    查本件被告乙○○所犯者非為死刑、無期徒刑、最輕本刑為
    3 年以上有期徒刑之罪或高等法院管轄第一審案件，其於準
    備程序進行中，先就被訴事實為有罪之陳述，經告知其簡式
    審判程序之旨，並聽取公訴人、被告之意見後，本院業已依
    刑事訴訟法第 273 條之 1 第 1 項之規定，裁定由受命法
    官獨任以簡式審判程序進行本案之審理。
貳、實體事項
一、上揭事實，業據被告於檢察官事務官偵查、本院行準備程序
    及審理時坦承不諱，而被告為警查獲後於 99 年 3月29日
    15 時 30 分許、99 年 3 月 31 日 3 時 50 分、99 年4月
    3 日 2 時、35 分許所採集之尿液檢體，經送請檢驗，結果
    呈海洛因之嗎啡（由於海洛因在人體內會代謝成嗎啡，因此
    涉嫌海洛因之吸食者，係檢驗其尿液中之嗎啡反應）、可待
    因、甲基安非他命之陽性反應，此有 99 年 4 月 19 日臺
    灣檢驗科技股份有限公司、99 年 4 月 14 日台灣尖端先進
    生技醫藥股份有限公司、99 年 4 月 19 日台灣檢驗科技股
    份有限公司濫用藥物檢驗報告附卷可稽，足見被告自白施用
    第一級毒品海洛因、第二級毒品安非他命之情節，與事實相
    符，應可採信。綜上所陳，本案事證明確，被告犯行堪可認
    定，應依法論科。
二、論罪科刑：
(一)、查海洛因、安非他命分別係毒品危害防制條例所列管之第一
    級、第二級毒品，此為該條例第2條第2項第1款、第2款所明
    定；又犯毒品危害防制條例第10條施用毒品之罪者，檢察官
    應聲請法院裁定，令被告入勒戒處所觀察、勒戒，經觀察、
    勒戒後，無繼續施用毒品之傾向者，應即釋放，並由檢察官
    為不起訴處分，有繼續施用毒品之傾向者，則由檢察官先聲
    請法院裁定令入戒治處所施以強制戒治，俟強制戒治期滿，
    再行釋放，並由檢察官為不起訴處分；而依前開規定觀察勒
    戒或強制戒治執行完畢釋放後，5年內再犯施用毒品之罪者
    ，檢察官應依法追訴，毒品危害防制條例第20條第1項、第
    2 項、第 23 條第 2 項分別定有明文。本件被告於強制戒
    治期滿執行完畢釋放後 5 年內再犯施用毒品案件，是以本
    件施用毒品案件，自應依法追訴。
(二)、核被告所為，係犯毒品危害防制條例第10條第1項之施用第
    一級毒品罪、同條第2 項之施用第二級毒品罪。被告持有第
    一級毒品海洛因、第二級毒品安非他命之低度行為，應為施
    用毒品之高度行為所吸收，均不另論罪。查被告 3 次均係
    以將海洛因、安非他命混合置入玻璃球吸食器內以點火燒烤
    之方式，同時施用海洛因及安非他命之事實，業據被告陳明
    在卷，復查無其他可佐被告非同時施用上開毒品之積極證據
    ，依「罪證有疑，利歸被告」之證據法則，應認被告此部分
    之陳述與事實相符。則被告以一施用毒品之行為，同時施用
    海洛因及安非他命，觸犯構成要件不相同之罪名，為想像競
    合犯，應從一重之施用第一級毒品罪處斷。又被告前曾受如
    事實欄所載有期徒刑之執行，此有臺灣高等法院被告前案紀
    錄表附卷可考，其於有期徒刑之執行完畢後，5 年以內故意
    再犯本件有期徒刑以上之罪，為累犯，應依刑法第 47 條第
    1 項加重其刑。爰審酌被告犯罪之動機、吸食頻率、曾有施
    用毒品之前科仍不知戒除，惟犯罪後坦承犯行，且所犯之施
    用毒品犯行乃戕害自己身心健康，並未危及他人等一切情狀
    ，量處如主文所示之刑，併定應執行之刑。
三、據上論斷，應依刑事訴訟法第273條之1第1項、第299條第1
    項前段，毒品危害防制條例第10條第1項、第2項，刑法第11
    條前段、第 47 條第 1 項、第 55 條、第 51 條第 5 款，
    判決如主文。
本案經檢察官甲○○到庭執行職務。
中    華    民    國    99    年    6    月    30    日
                  刑事第二庭法  官  陳伯厚
以上正本證明與原本無異。
如不服本判決應於收受送達後10日內向本院提出上訴書狀，並應
敘述具體理由；其未敘述上訴理由者，應於上訴期間屆滿後20日
內向本院補提理由書(均須按他造當事人之人數附繕本)「切勿逕
送上級法院」。
中    華    民    國    99    年    6     月    30    日
                            書記官  王惠萍
附錄論罪法條：
毒品危害防制條例第10條
施用第一級毒品者，處 6 月以上 5 年以下有期徒刑。
施用第二級毒品者，處 3 年以下有期徒刑。

司法院資訊處製作；財團法人民間司法改革基金會備份。
